【裁判字號】    99,上易,382
【裁判日期】    990518
【裁判案由】    詐欺
【裁判全文】
臺灣高等法院刑事判決                 99年度上易字第382號
公  訴  人  臺灣桃園地方法院檢察署檢察官
上  訴  人
即  被  告  甲○○
選任辯護人  劉楷律師
            趙立偉律師
            顏碧志律師
上列上訴人即被告因詐欺案件，不服臺灣桃園地方法院98年度易
字第1108號，中華民國98年12月22日第一審判決（起訴案號：臺
灣桃園地方法院檢察署98年度偵字第9586號，移請併辦案號：98
年度偵字第25770號），提起上訴，本院判決如下：
    主  文
上訴駁回。
    事  實
一、甲○○雖可預見將自己之金融帳戶提供他人使用，可能幫助
    他人從事財產犯罪，仍基於縱有人以其金融帳戶實施詐欺犯
    罪，亦不違背其本意之幫助故意，於民國98年3 月3 日某時
    至同年月7 日下午4 時50分許間某時，在臺灣地區某不詳地
    點，將其於89年2 月10日在中華郵政股份有限公司楊梅郵局
    （下稱楊梅郵局）所開立帳號000-0000000-0000000 號帳戶
    ，及於96年3 月23日在臺灣土地銀行桃園分行（下稱土地銀
    行）所開立帳號000-000-00000-0號帳戶等2帳戶之金融卡、
    密碼，提供給真實姓名、年籍均不詳之成年詐欺集團成員使
    用，幫助該犯罪集團詐欺取財。該犯罪集團成員乃基於意圖
    為自己不法所有之犯意，先後撥打電話予乙○○、丙○○、
    丁○○，誆稱不實之事由而施用詐術，致使乙○○、丙○○
    、丁○○均不疑有他而陷於錯誤，乃分別依電話指示匯款至
    甲○○所有如附表所示帳戶，上開詐欺取財行為之詳細時間
    、地點、方式及匯款情形均詳如附表所示。嗣因乙○○、丙○○、丁○○發覺有異，乃報警處理，經警循線查知上情。
二、案經桃園縣政府警察局楊梅分局報請臺灣桃園地方法院檢察
    署檢察官偵查起訴，及桃園縣政府警察局桃園分局報請臺灣
    桃園地方法院檢察署檢察官移請原審併辦。
    理  由
甲、證據能力部分：
一、證人即被害人乙○○、丙○○、丁○○於警詢中之證述，雖
    屬傳聞證據，惟於原審及本院審理時被告及辯護人均不爭執
    其證據能力，本院審酌上開筆錄作成時，較無人情施壓或干
    擾，亦無不當取供之情形，認為以之作為本案之證據亦屬適
    當，是上開警詢之證述，依刑事訴訟法第159 條之5 第2 項
    規定，有證據能力。
乙、認定事實之理由及依據：
一、訊據上訴人即被告甲○○固坦承上開楊梅郵局及土地銀行帳
    戶係其開立，惟矢口否認有幫助詐欺犯行，辯稱：伊上開帳
    戶金融卡連同身分證、駕照原放置在其皮包內，係於98年3
    月3 日在桃園凱悅KTV 遺失整個皮包，後來皮包有找回來，
    皮包內只有上開帳戶金融卡不見，身分證、駕照均未遺失云
    云。
二、經查：
（一）上開楊梅郵局、土地銀行帳戶確係被告所開立，業據被告
      供承不諱，復有楊梅郵局開戶申請書、被告國民身分證、
      印鑑卡及臺灣土地銀行桃園分行檢送開戶申請書、存款印
      鑑卡及被告國民身分證等在卷可稽（見偵查卷第12至13頁
      、第48至50頁）。另證人即被害人乙○○、丙○○、丁○○如何遭詐騙集團成員以上揭方式詐騙，而匯款至被告所
      有如附表所示帳戶，業據證人即被害人乙○○、丙○○、
      丁○○於警詢中證述綦詳，並有如附表證據欄所示之證據
      在卷可佐。
（二）被告固以前詞置辯，惟查：
    1.按金融機構帳戶之存摺、金融卡係存戶持有該帳戶內款項
      之證明，金融卡更有自提款機即時提取該帳戶內之款項、
      轉帳，甚至變更密碼、臨時借支現金等功能，由重要性、
      方便性而言，若非隨身攜帶，亦必妥為保存，不使之輕易
      外流，若不慎遺失或被盜，金融機構均有提供即時掛失、
      止付等服務，以避免存款戶之款項被盜領或帳戶遭不法利
      用，為維護自身權益，殊無不儘速辦理掛失止付之理，且
      辦理該等手續，實屬輕而易舉，並無何特別困難或不便之
      處，從而拾獲或盜得他人帳戶資料之人，因未經失主同意
      使用該帳戶，恐其不法取得之帳戶隨時有被失主掛失止付
      之可能，致因已掛失止付而無法使用該帳戶或轉入該帳戶
      之款項因而無法提領，豈不是白忙一場，因此若未經原帳
      戶所有人同意使用，自不敢冒此風險，貿然使用他人帳戶
      做為轉帳帳戶，可見本件詐欺集團所使用之被告帳戶，應
      係由被告交付金融卡及密碼，並同意使用，且承諾不立即
      申請掛失止付，本件詐欺集團成員始敢肆無忌憚持之做為
      詐欺之轉帳帳戶，情極明灼。
    2.每一金融卡都設置有專用密碼，除非設定之人告知，否則
      他人不易得知。依卷附上開帳戶之交易明細，均有以金融
      卡提領現金之記錄，足見確有他人知悉被告所設定之密碼
      。又各個銀行帳戶之金融卡有其特定之密碼，必知悉該特
      定之密碼始得以金融卡自該帳戶內提領款項，是為避免該
      帳戶之款項遭人盜領，銀行恆告知帳戶所有人應將金融卡
      與密碼分別置放，且不要使用自己生日、身分證字號為密
      碼，更不要輕易將該密碼外洩，苟確如被告所辯上揭帳戶
      之金融卡遺失，其金融卡密碼可能係遭詐騙集團破解云云
      ，則被告更應於發現金融卡遺失之際迅速向銀行以電話辦
      理掛失或報警處理，以免帳戶淪為詐騙集團行騙之工具，
      且辦理掛失手續簡便已如上所述，被告竟未先撥打金融機
      構服務專線以電話辦理掛失止付手續，已見被告辯稱係遺
      失云云，尚難遽予憑採。
    3.再者，被告關於所稱何時遺失上開帳戶金融卡乙節，於警
      詢中稱係於98年3 月3 日晚間6 、7 時許，在桃園縣桃園
      市○○路旁的凱悅KTV 裡面消費時遺失的云云（見偵查卷
      第6 、7 頁）；於檢察官偵查時則稱：在火車站的凱悅KT
      V 掉的，時間忘記了云云（見偵查卷第72頁）；嗣於原審
      審理時卻改稱：於凱悅KTV 唱歌後，與友人一起去青樓喝
      茶後要買單時發現遺失的云云（見原審卷第43頁）。前後
      翻異其詞，已見事虛。且被告關於遺失上開帳戶金融卡情
      節，雖於檢察官偵查及原審、本院審理時均辯稱：伊上開
      帳戶金融卡連同身分證、駕照原放置在其皮包內，係於98
      年3 月3 日在桃園凱悅KTV 遺失整個皮包，後來皮包有找
      回來，皮包內只有上開帳戶金融卡不見，身分證、駕照均
      未遺失云云；然於其警詢時，僅稱遺失上開帳戶金融卡，
      全然未提及上開其他具體情節，若被告確屬無辜，則於警
      詢時得知無端遭禍，衡情當極力詳細清楚交代上開帳戶資
      料所在，然被告卻僅簡單推稱遺失上開帳戶金融卡，其餘
      情節均未敘明，堪認被告上開所稱皮包內尚有身分證、駕
      照云云，均係事後為圖解釋何以詐欺集團可以得知其金融
      卡密碼所編造之說詞。況若被告上開帳戶金融卡係放置於
      皮包內遭不法人士取走，衡情該不法人士既取走上開帳戶
      金融卡，要無不併予取走皮包內之被告身分證、駕照等證
      件，反將該等證件均仍留置於皮包內並讓被告易於取回之
      理？益見被告所辯遺失情節，顯為圖卸責而杜撰之詞，難
      以逕採。
    4.辯護人雖主張上開郵局帳戶係被告薪資轉帳帳戶，若其將
      該帳戶提供予詐騙集團，則被告應變更薪資轉帳帳戶，但
      被告卻未為之，顯見被告並未提供帳戶予詐欺集團云云。
      惟查被告上開郵局帳戶雖係其任職全國加油站大興西路站
      員工時，所約定之薪資轉帳帳戶，然被告於所稱遺失金融
      卡之當日（98年3 月3 日），即自全國加油站離職，有全
      國加油站大興西路站站長許文澤出具之文件在卷可稽（見
      原審98年度審易字第1118號卷第57頁），且為被告於原審
      審理時所供認，則被告顯已無再與全國加油站另約定薪資
      轉帳帳戶之必要；再者，被告於本院審理時供承自全國加
      油站離職之原因為遭開除，則被告與該加油站關係交惡下
      ，被告無意再與該加油站為任何聯繫，亦屬事理之常。況
      依上開楊梅郵局帳戶交易明細表所示，該帳戶於98年3月7
      日即已經列為警示帳戶，被告於全國加油站之薪資係於每
      月25日方匯款，則被告離職後尚未領取之薪資（即98年2
      月21日至98年3月3日之薪資），係於98年3月25日始會辦
      理匯款，則被告於該帳戶已列為警示帳戶後，更無向全國
      加油站辦理變更薪資轉帳帳戶之必要，且被告於98年3月3
      日至同年月7日之某時間，即將金融卡提供予詐欺集團成
      員，距全國加油站發放薪資之當月25日尚有許多時日，被
      告應有充裕時間前去該加油站當面交互結算領取薪資。故
      被告縱事後未向原任職之全國加油站辦理變更薪資轉帳帳
      戶，亦不足為有利被告之認定。
    5.證人王耀德雖於原審審理時證稱：伊與被告於98年3月3日
      晚間
      6、7時許曾一起去凱悅KTV唱歌，離開凱悅KTV後，再一起
      去青樓喝茶，在喝茶時被告提到皮夾遺失，即回凱悅KTV
      尋找，回來後說皮夾內的錢及卡片（指金融卡）不見了云
      云（見原審卷第37頁）。依證人王耀德所述，充其量亦僅
      能證明被告曾向其表示金融卡遺失，尚無從以此證明上開
      帳戶金融卡實際是否確係遺失，故證人王耀德上開證詞，
      自難執為被告有利之認定。
    6.綜上，被告辯稱上開帳戶之金融卡係遺失，並非伊主動交
      付他人云云，要屬臨訟畏罪圖卸之詞，自不足採。
（三）再按金融存款帳戶，事關存戶個人財產權益之保障，與存
      戶之金融卡及密碼結合，其專屬性、私密性更形提高，除
      非本人或與本人具密切之關係者，難認有何理由可自由流
      通使用該金融卡及密碼，一般人亦均有應妥為保管以防止
      被他人冒用之認識，縱有特殊情況偶有將金融卡及密碼交
      付他人之需，亦必深入瞭解其用途後再行提供以使用，恆
      係吾人日常生活經驗與事理；且金融帳戶為個人理財之工
      具，申請開設金融帳戶並無任何特殊之限制，一般民眾皆
      可以存入最低開戶金額之方式申請開戶，一個人可以在不
      同之金融機構申請多數之存款帳戶使用，並無何困難，此
      乃眾所週知之事實。且依一般人之社會生活經驗，若見有
      非親非故之人不以自己名義申請開戶，反而以出價蒐購或
      借用之方式向他人蒐集金融機構帳戶供己使用，衡情當能
      預見蒐集金融帳戶者，係將所蒐集之帳戶用於從事財產犯
      罪之轉帳工具。況觀諸現今社會上，詐騙者以蒐集之人頭
      帳戶，作為詐欺之轉帳帳戶，業經報章媒體時有批露，因
      此交付帳戶予非親非故之人，受讓人將持以從事財產犯罪
      ，已屬一般智識經驗之人所能知悉或預見，被告竟仍任意
      將本件金融卡及密碼等帳戶資料交付予身分上不具密切關
      係之人，對於該持用其帳戶資料之人果真用以作為詐欺取
      財之轉帳工具，顯然亦不違背被告之本意，本件雖查無積
      極證據證明被告與該蒐集其帳戶之人有何共同實施詐欺犯
      行之手段施用或犯意聯絡，惟被告對於金融帳戶交付他人
      使用，可能遭持以從事詐欺取財犯罪之用，有所預見，且
      果真被利用作為詐欺取財之轉帳帳戶，又不違背被告之本
      意，足認被告有以提供帳戶予他人，幫助他人犯詐欺取財
      罪之不確定故意，灼然明甚。
（四）上訴意旨雖稱被告年輕不經世事，高職畢業後僅修習一年
      大學學分即休學，並非受有良好教育云云。然查被告係74
      年5 月18日出生之人，有年籍資料在卷足憑，已非年幼無
      知之孩童，且已受高職教育，焉可認係未曾讀書識字之野
      夫村婦？是所辯被告因非受良好教育，並無偵訊之經驗，
      難免不經世事或受偵訊難免緊張不擅表達云云，並非足採
      。
（五）本件事證明確，被告犯行洵堪認定。
三、檢察官移送併辦之犯罪事實，與起訴事實相同，為同一事實
    ，併此敘明。
四、核被告甲○○所為，係幫助犯刑法第339 條第1 項詐欺取財
    罪。又被告一次提供上開2 帳戶金融卡及密碼之幫助行為，
    而同時觸犯前揭3 個幫助詐欺取財罪為想像競合犯，應依刑
    法第55條之規定，從一重處斷。被告以幫助他人犯罪之意思
    而參與犯罪構成要件以外之行為，為詐欺取財罪之幫助犯，
    爰依刑法第30條第2 項之規定，減輕其刑。
五、原審經詳細調查及審理後，認定被告幫助詐欺取財犯罪成立
    ，引用刑法第30條第1項前段、第2項、第339條第1項、第55
    條、第41條第1項前段，刑法施行法第1條之1第1項、第2項
    前段為依據，並審酌被告明知詐騙行為猖獗，卻仍將其所有
    之金融機構帳戶提供予不法份子使用，助長他人犯罪之風氣
    ，並使不法份子易於逃避犯罪之查緝，嚴重破壞社會治安及
    造成被害人尋求救濟之困難，所為誠屬不該，且犯後猶飾詞
    否認犯行，未見悔意，併考量本案被害人遭詐騙之金額，認
    檢察官求處有期徒刑6月稍嫌過重等一切情狀，爰量處有期
    徒刑5月，並諭知易科罰金之折算標準。另被告提供給犯罪
    集團成員所使用之上開帳戶金融卡，因未扣案，復乏確據證
    明尚屬存在，乃不另為沒收之諭知。經核原審認事用法，均
    無違誤，量刑亦稱允恰。
六、被告不服原審判決，提起上訴意旨猶陳其因不慎在凱悅KTV
    遺失上開2 紙金融卡，此並經證人王耀德於原審到庭證述在
    卷，其雖因上開2 紙金融卡帳戶內存款餘額不多，乃未報警
    處理或辦理掛失，雖有未恰；然其中郵局帳戶，係其原先任
    職之全國加油站薪資轉帳之帳戶，其絕不會貪圖出售帳戶之
    區區金額，平白犧牲全國加油站隨即會轉入之大額薪資；另
    其乃使用出生之年月日作為上開帳戶之密碼，即所謂「懶人
    密碼」，其絕未出售上開金融卡予詐欺集團之成員云云。然
    查被告陳稱其當時皮包內只有上開帳戶金融卡不見，身分證
    、駕照均未遺失云云。然查身分證、駕照均為有利用價值之
    身分證件，若當時拾獲被告皮包者，意圖為自己不法之所有
    而拿取被告之金融卡，衡情當不會不將被告同時放於皮包內
    之身分證、駕照同時一併拿走，竟僅取走金融卡，而將其餘
    皮包內之物品擺置於原地等候被告前去拾回。又被告辯稱使
    用所謂「懶人密碼」即出生年月日，作為金融卡之密碼云云
    ，然竟又稱當時僅遺失金融卡，並未遺失身份證、駕照云云
    ，業如前述。惟查若拾獲被告遺落皮包者，有非法利用被告
    金融卡之歹念，當會一併取走被告之身份證、駕照，以利後
    續犯罪行為之實施，蓋於拾獲被告皮包之際，焉可能有充裕
    時間背誦牢記被告之出生年月日？況該人當時如何獲悉被告
    確是以其出生年月日作為金融卡之密碼？加以被告自稱於98
    年3 月3 日即遺失上開金融卡，竟遲至詐欺集團成員於同年
    月7 日利用被告之上開帳戶詐財時為止，被告均未報警處理
    或辦理掛失，在在均有違常情。又查若非被告刻意提供帳戶
    ，供詐欺集團成員向被害人斂財使用，否則本案詐欺集團成
    員焉放心於被告遺失金融卡4 日後方利用被告之帳戶實施詐
    欺取財犯行？再徵以被告於本院審理時自承於98年3 月3 日
    遭全國加油站開除而離職，之後覓職無著，目前在夜市擺地
    攤謀生云云，然其竟於同日前去KTV 、茶樓消費，適足證明
    其因入不敷出而出售帳戶得款花費之必要。其同時陳稱其上
    開帳戶內之存款餘額不多，亦與一般出售帳戶者之慣見情形
    無違。綜上，被告執前詞提起上訴，否認犯罪，為無理由，
    應予駁回。
七、雖辯護人聲請對被告測謊云云。惟按測謊鑑定，係就受測人
    對相關事項之詢答，對應其神經、呼吸、心跳等反應而判斷
    ，其鑑驗結果有時亦因受測人之生理、心理因素而受影響，
    且人的行為、思想又無法量化，測謊自不能如物理、化學試
    驗般獲得絕對之正確性，測謊之結果應於有其他可資信賴之
    積極或消極證據存在情形下，始得作為補強證據證明力參考
    之用，非可作為判斷事實之唯一及絕對憑證（最高法院97年
    度台上字第4540號判決意旨參照）。且測謊鑑定，形式上須
    符合測謊基本要件，如：經受測人同意配合，並已告知得拒
    絕受測，以減輕受測者不必要之壓力；測謊員須經良好之專
    業訓練與相當之經驗；測謊儀器品質良好且運作正常；受測
    人身心及意識狀態正常；測謊環境良好，無不當之外力干擾
    等等，始可能獲致正確之結論。苟缺其一，即足以動搖測謊
    整體結構，而影響測謊結果之實質（最高法院93年度台上字
    第1938號判決意旨參照）。是測謊鑑定本即不得作為判斷事
    實之唯一及絕對憑證，況本院認本件事證已明，核無對被告
    實施測謊鑑定之必要。
據上論斷，應依刑事訴訟法第368條，判決如主文。
本案經檢察官陳大偉到庭執行職務。
中    華    民    國    99    年    5     月    18    日
                  刑事第九庭審判長法  官  陳貽男
                                  法  官  楊炳禎
                                  法  官  周盈文
以上正本證明與原本無異。
不得上訴。
                                  書記官  張郁琳
中    華    民    國    99    年    5     月    18    日
附錄：本案論罪科刑法條全文
中華民國刑法第339條（普通詐欺罪）
意圖為自己或第三人不法之所有，以詐術使人將本人或第三人之
物交付者，處 5 年以下有期徒刑、拘役或科或併科 1 千元以下
罰金。
附表：
  ┌──┬────┬───┬─────┬───────────────┬──────────┬──────────────┐
  │編號│時間    │被害人│匯款金額  │詐騙方法                      │供犯罪所用金融帳戶  │        證         據       │
  │    │        │      │（新臺幣）│                              │                    │                            │
  ├──┼────┼───┼─────┼───────────────┼──────────┼──────────────┤
  │ 1  │98年3 月│乙○○│61,000元  │被害人接獲佯稱博客來網路書店客│戶名：甲○○、分行：│1.證人乙○○於警詢中之證述（│
  │    │7 日下午│      │          │服人員電話，佯稱其先前購書時因│臺灣土地銀行桃園分行│  98 年 度偵字第9586號卷第31│
  │    │4 時50分│      │          │簽收時之單據有誤，導致帳戶自動│、帳號：000-000-0000│  至33頁）                  │
  │    │        │      │          │12期扣款，被害人表示不欲自動12│2-8                 │2.土地銀行自動櫃員機交易明細│
  │    │        │      │          │期扣款，對方又誆稱需依指示至自│                    │  表1 紙（同上卷第41頁）    │
  │    │        │      │          │動櫃員機前操作方能解除扣款，使│                    │3.宜蘭縣政府警察局羅東分局成│
  │    │        │      │          │被害人陷於錯誤，遂依指示於98年│                    │  功派出所受理刑事案件報案三│
  │    │        │      │          │3 月7 日晚間7 時4 分許，以其母│                    │  聯單、受理各類案件紀錄表、│
  │    │        │      │          │親之郵局金融卡利用土地銀行臺南│                    │  受理詐騙帳戶通報警示簡便格│
  │    │        │      │          │分行自動櫃員機存入指定之帳戶內│                    │  式表（同上卷第34、35、42頁│
  │    │        │      │          │。                            │                    │  ）                        │
  │    │        │      │          │                              │                    │4.內政部警政署反詐騙案件紀錄│
  │    │        │      │          │                              │                    │  表（同上卷第36至37頁）    │
  ├──┼────┼───┼─────┼───────────────┼──────────┼──────────────┤
  │ 2  │98年3 月│丙○○│20,597元  │被害人接獲自稱博客來網路書店會│戶名：甲○○、分行：│1.證人丙○○於警詢中之證述  │
  │    │7 日下午│      │          │計助理電話，佯稱其先前購物時之│臺灣土地銀行桃園分行│  （98年度偵字第9586號卷第17│
  │    │5 時    │      │          │出貨單有誤，請被害人告知其發卡│、帳號：000-000-0000│   至18頁）                 │
  │    │        │      │          │銀行電話，被害人告知對方發卡銀│2-8                 │2.郵政自動櫃員機交易明細表1 │
  │    │        │      │          │行電話後，遂接獲自稱是臺灣銀行│                    │  紙（同上卷第21頁）        │
  │    │        │      │          │「陳專員」來電，佯稱被害人先前│                    │3.臺北縣政府警察局板橋分局大│
  │    │        │      │          │網路購物因業務上之疏失需更正扣│                    │  觀派出所受理刑事案件報案三│
  │    │        │      │          │款，使被害人陷於錯誤，遂依指示│                    │  聯單、受理詐騙帳戶通報警示│
  │    │        │      │          │於98年3 月7 日晚間6 時36分許，│                    │  簡便格式表（同上卷第19至20│
  │    │        │      │          │利用郵政自動櫃員機轉帳至指定之│                    │  頁）                      │
  │    │        │      │          │帳戶內。                      │                    │4.內政部警政署反詐騙諮詢專線│
  │    │        │      │          │                              │                    │  紀錄表（同上卷第22頁）    │
  │    │        │      │          │                              │                    │                            │
  ├──┼────┼───┼─────┼───────────────┼──────────┼──────────────┤
  │ 3  │98年3 月│丁○○│28,864元  │被害人接獲自稱博客來網路書店客│戶名：甲○○、分行：│1.證人丁○○於警詢中之證述（│
  │    │7 日晚間│      │          │服人員電話，佯稱其先前購物因轉│中華郵政股份有限公司│  98年度偵字第9586號卷第23  │
  │    │7 時    │      │          │帳交易設定錯誤導致每月扣款，使│楊梅郵局、帳號：700-│  至24頁）                  │
  │    │        │      │          │被害人陷於錯誤，遂依指示先後利│0000000-0000000     │2.華南商業銀行自動櫃員機交易│
  │    │        │      │          │用華南商業銀行自動櫃員機轉帳2 │                    │  明細表2 紙（同上卷第26頁）│
  │    │        │      │          │筆款項至指定之帳戶內（分別於98│                    │3.臺北市政府警察局中正一分局│
  │    │        │      │          │年3 月7 日晚間8 時36分許轉帳  │                    │  仁愛路派出所受理刑事案件報│
  │    │        │      │          │27,639元、同日晚間8 時38分許轉│                    │  案三聯單、受理詐騙帳戶通報│
  │    │        │      │          │帳1,225 元）。                │                    │  警示簡便格式表、受理各類案│
  │    │        │      │          │                              │                    │  件紀錄表（同上卷第25、29、│
  │    │        │      │          │                              │                    │  30頁）                    │
  │    │        │      │          │                              │                    │4.內政部警政署反詐騙諮詢專線│
  │    │        │      │          │                              │                    │  紀錄表（同上卷第27至28頁）│
  │    │        │      │          │                              │                    │                            │
  └──┴────┴───┴─────┴───────────────┴──────────┴──────────────┘

司法院資訊處製作；財團法人民間司法改革基金會備份。
